Willian Rodrigues da Silveira

Brasileiro, 29 anos

Endereço: Joinville/Santa Catarina Whatsapp: +55 (47) 99970-1751 Telefone: +54 11 66926148 E-mail: willianf4m@gmail.com

Linkedin: www.linkedin.com/in/will14n
Github: www.github.com/will14n

OBJETIVO

CTO

RESUMO PROFISSIONAL

Profissional com experiência de atuação em fintech, grandes montadoras de veículos, área aduaneira, CRM, SAP, sistemas de gestão, grandes indústrias nacionais e internacionais, gosto de atuar com o que chamo de "fintech mindset", tendo liberdade de colaborar e cooperar com diferentes áreas dentro da empresa, de maneira a impulsionar e explorar a diversidade de opiniões e experiências acerca de uma demanda ou necessidade. Acrescento que me descobri, além de apaixonado por tecnologia, também por pessoas, onde possuo experiências também como Tech Lead e Tech Manager, com especialização em Lean, Agile, Inovação, Growth e Desenvolvimento de Pessoas.

FORMAÇÃO

- Bacharelado em Sistemas de Informação Instituto Federal Catarinense, 2015 2021.
- Técnico em Informática Sociedade Educacional de Santa Catarina Escola Técnica Tupy, 2013 - 02/2015.

EXPERIÊNCIA PROFISSIONAL

Jatoba2020 e Euro Investiments - 09/2023 à presente Cargo: Consultor de desenvolvimento e cloud.

Principais atividades: Estou prestando serviço de consultoria para duas empresas Europeias, que tiveram sua infraestrutura na AWS hackeada, banco de dados criptografado e sistemas .NET, Laravel e React desligados, após recuperar os sistemas que utilizam as linguagens de programação C#, PHP e Javascript e restaurar o banco de dados, foi implementado melhorias de infra, onde, até o momento os custos com infra sofreram um corte de 12%. Também iniciamos junto a consultoria com aval da empresa: melhoria de processos, adequações a LGPD (onde não avia nenhuma adequação), melhorias de segurança (principalmente na camada de infra), melhorias na arquitetura e cloud.

UpsideCripto - 04/2023 à presente Cargo: Founder e CEO

Principais atividades: Fundei juntamente com uma sócia uma empresa focada no meio cripto e blockchain. Construí um sistema de automação em Node e Vue para auxiliar nos processos da empresa, utilizando melhores práticas de arquitetura e desenvolvimento do sistema.

Warren Investimentos - 08/2022 à 03/2023. Cargo: Tech Manager / Sócio. Principais atividades: Após a saída de meu superior, passei a posição de Tech Manager e Sócio, continuei com o papel de Tech Lead das squads que já liderava, e assumi outros projetos como: uma produto de benchmark para clientes área de agilidade, responsabilidade por montar uma iniciativa de inovação, continuidade no projeto de acelerar desenvolvedores internos de júnior para pleno conforme sucesso da empreitada anterior, um projeto para de refinar e qualificar as definições e atribuições das senioridades de toda área de tecnologia e também aos poucos puxei uma frente para aprimorar todo ecossistema da empresa de desenvolvimento pessoal, com um organograma qualificando todo PDI e ciclos de calibragem focando no que cada área tem de necessidades individuais, ao invés de uma abordagem generalizada para toda a empresa Ao fim do primeiro quarter, nas avaliações de KPI da gerência, obtive 113% em média dos meus ORK's.

Warren Investimentos - 01/2022 à 08/2023. Cargo: Tech Lead / Sócio.

Principais atividades: Entrei na Warren por acquiring da BoxTI (empresa anterior), assumindo o objetivo macro de continuar a desenvolver e fortalecer a cultura da empresa, assim como de estabelecer a Warren como referência em tecnologia no mercado criando um polo tecnológico no sul do Brasil, junto com estes objetivos, fui designado a co-responsável com a área de Growth da empresa, para sanar a falta de dev's, para abordar este problema estruturei um processo de recrutamento e aprimoramento de pessoas desenvolvedoras, onde estruturei um processo de seleção, recrutamento, contratação e desenvolvimento destas pessoas através de desafios focados nas stacks da empresa e em 4 meses os colaboradores que entravam como assistentes ao passar pelo treinamento da squad, saíam como desenvolvedores júnior, neste projeto cheguei a liderar e desenvolver mais de 50 pessoas por 3 meses nas 4 squads que estava à frente (nas stacks Node, .NET, FLUTTER e VUE), o projeto foi um sucesso, sanou a falta de devs e sustentou rápido crescimento da empresa, diminuição nos custos de recrutamento e junto a isso colaborou para fortalecimento da cultura através do envolvimento de outras squads no processo de desenvolvimento dos novos colaboradores.

BoxTl Desenvolvimento de Software - 01/2021 à 12/2021. Cargo: Project Manager / Sócio.

Principais atividades: Passei a atuar em uma posição mais estratégica na empresa como sócio, continuei como responsável pelo upstream/discovery, assumi a frente de gerenciar a carteira de clientes da empresa, mediando os contratos mensais com clientes para que fossem todos atendidos e gerenciando os contatos para alinhar novas demandas, fiz também por algum tempo o comercial da empresa prospectando ativamente por novos clientes e visitando os remanescentes.

BoxTI Desenvolvimento de Software - 10/2020 à 01/2021. Cargo: Project Manager.

Principais atividades: Responsável por gerenciar todo upstream/discovery da empresa, fazendo refinamento, planejamento e monitoramento de tarefas e priorização junto a clientes para desenvolvimento conforme necessidade, bem como acompanhar o trabalho em equipe para atingir meta, atender critérios de sucesso e garantir prazo determinado, neste período tive sucesso sendo corresponsável na implementação de uma metodologia inovadora dentro do Brasil chamada fluxo unificado com Lean Kanban, neste período continuei também como Tech Lead.

BoxTl Desenvolvimento de Software - 01/2020 à 10/2020. Cargo: Tech Lead.

Principais atividades: Responsável por conduzir as meetings do time e disseminar conhecimento técnico, auxiliar no desenvolvimento de outros desenvolvedores, disseminar a cultura da empresa, situar time tecnicamente das tarefas disponíveis no backlog e alinhar tarefas do dia, abordar e ajudar a resolver problemas técnicos e arquiteturais, auxiliar nos processos de desenvolvimento e bloqueios técnicos, revisar com o time o processo de delivery, atualizar quadro de clientes e tarefas assim como health check.

BoxTl Desenvolvimento de Software - 09/2015 à 01/2020. Cargo: Programador Fullstack.

Principais atividades: Desenvolver e aprimorar sistemas ERP, CRM, sistema de gestão, Integrações e sistemas personalizados, utilizando os tecnologias Zend, Laravel, Node, React, React Native e Vue, Mysgl, Oracle e Postgress, junto as linguagens PHP, Javascript, HTML, CSS, SQL, neste período

desenvolvi sistemas para grandes empresas como Warren Investimentos, Renault, BMW, LSTractor (do grupo LG), Instron, Locaweb, Docol, Franklin Electric, dentre outras.

Dlx Tecnologia - 02/2015 à 05/2015.

Cargo: Programador Fullstack.

Principais atividades: Desenvolver sites exclusivos e sistemas de gerenciamento com as tecnologias PHP, Javascript, CSS e HTML.

QUALIFICAÇÕES E ATIVIDADES PROFISSIONAIS

Português - Nativo;

Inglês - Avançado;

Espanhol - Avançado;

Curso de Java - 20 Horas (Iped) - 2014;

Mini curso de bancos de dados não relacionais (Feira Acadêmica IFC) - 2016;

Mini curso de desenvolvimento de jogos (Feira Acadêmica IFC) - 2016;

Treinamento de Código de Ética e Conduta - (Warren) - 2022;

Treinamento de Anticorrupção - (Warren) - 2022;

Treinamento da Política de Investimento Pessoal - (Warren) - 2022;

Treinamento de Suitability - (Warren) - 2022;

Treinamento de Prevenção à Lavagem de Dinheiro - (Warren) - 2022;

Formação em Liderança - (Conquer Business School) - 2022;

INFORMAÇÕES ADICIONAIS

Ampla experiência em liderança e desenvolvimento de pessoas e squads (em determinado período liderei 4 por um mesmo período);

Participação e vivências a nível estratégico como sócio nos últimos 3 anos participando de tomada de decisões e direcionamento de áreas e também da empresa;

Experiência com projetos inovadores e montagem de processos do zero;

Vivência como gestor e líder em frentes de: agilidade, lean, eficiência, métricas, aceleração e inovação;

- Facilidade em adaptar-se em ambientes de contínua transformação bem como liderar grandes equipes de trabalho;
- Percepção aguçada para necessidades da equipe, bem como bom relacionamento interpessoal;
- Desenvolvimento de pessoas através do feedforward;
- Liderança de equipes;
- Gestão empresarial;
- Comunicação institucional;
- Gestão de processos;
- Metodologias ágeis;
- Gestão de projetos;
- Lean Kanban;
- Negociação com clientes (B2B/B2C);
- Comercial;
- CRM;
- ERP;
- Oracle;
- Fintech;
- Consultoria.